臺灣高雄地方法院刑事判決　　　　　　　　　　　　九十一年度易字第二三三三號
　　公　訴　人　臺灣高雄地方法院檢察署檢察官
　　被　　　告　甲○○
　　選任辯護人　張榮作
右列被告因違反電子遊戲場業管理條例案件，經檢察官聲請簡易判決處刑（九十一年
度偵字第一○三八○號），本院鳳山簡易庭認不宜以簡易判決處刑（九十一年度鳳簡
字第六八二號），簽移本院依通常程序審理，本院判決如左：
    主  文
甲○○違反未依電子遊戲場業管理條例規定辦理營利事業登記者，不得經營電子遊戲
場業之規定，處拘役肆拾日，如易科罰金，以參佰元折算壹日。
扣案之電子遊戲機具「金象王」壹臺、「滿貫大亨」壹臺、「金蘋果連線」貳臺（含
ＩＣ板肆塊）及現金新臺幣肆仟貳佰元，均沒收。
    事  實
一、甲○○係設於高雄縣永安鄉○○路上「竹仔港海釣場」（地號：高雄縣永安鄉○
    ○○段八五一之二號）之負責人，明知未依電子遊戲場業管理條例規定辦理營利
    事業登記者，不得經營電子遊戲場業規定，竟未依規定向主管機關高雄縣政府辦
    理營利事業登記，即自民國九十一年五月一日起（公訴人誤載為八十九年四月中
    旬），於上開店內，擺設電子遊戲機「金象王」一臺、「滿貫大亨」一臺、「金
    蘋果連線」二臺，供不特定人投幣打玩，而違規經營電子遊戲場業。嗣於九十一
    年五月十三日二十時五十分許，經高雄縣警察局岡山分局警員在上址臨檢查獲，
    並扣得甲○○所有之電子遊戲機具「金象王」一臺、「滿貫大亨」一臺、「金蘋
    果連線」二臺（含ＩＣ板四塊）及機具內之現金新臺幣（下同）四千二百元。
二、案經高雄縣警察局岡山分局移送臺灣高雄地方法院檢察署檢察官聲請簡易判決處
    刑。
    理  由
一、訊據被告甲○○否認有何違反電子遊戲場業管理條例之行為，辯稱：被查扣之電
    子遊戲機具係朋友『阿章』所送，伊並至臺南將之載回店內，當時機具並無鑰匙
    ，該遊戲機是供釣客之小孩打玩或是其無聊時打玩，並無營業，而該打完之硬幣
    ，係伊提供，平均每人一、二十元，最多不會超過一百元，因對機具外行，故未
    另行打製鑰匙，改用開分方式打玩等語。經查：
  (一)證人即釣客洪世雄於本院固結證稱：伊經常帶小孩至被告經營之釣魚場釣魚，約
一個禮拜一次，雖住家所在之七股鄉亦有海釣場，但因被告之釣魚場較容易釣到
    魚，故還是選擇被告之釣魚場，去釣魚時，會叫被告拿錢給小孩打電玩，伊偶爾
    亦會打玩等語（詳本院九十一年八月二十三日審理筆錄）。然被告已於本院自承
    ：釣客只有來一、二次等語（詳本院九十一年七月二十六日審理筆錄），則證人
    洪世雄關於『每隔一星期至被告釣魚場一次』之證詞，即與被告所述不符；況證
    人洪世雄家住臺南縣七股鄉，與被告釣魚場所在之高雄縣永安鄉○○○路途約一
    個多小時，在來回近三小時之路程下，且七股鄉屬沿海鄉鎮，容易上餌之海釣場
    應不在少數，當無捨近求遠之必要，益徵其證詞不可採信。此外，縱證人洪世雄
    所言屬實，亦僅能證明被告免費讓其打玩電玩，不能證明其他顧客均獲相同對待
    。至證人即被告外甥蔡明利雖於警訊中證述：電玩係供釣客及其家屬消遣娛樂，
    做為休閒之用，並無兌換現金或獎品之情形等語，惟證人蔡明利與被告關係非淺
    ，其證詞不免坦護；且證人蔡明利查獲時為尿布公司製程專員（詳警訊筆錄所載
    ），並非被告釣魚場員工，對被告之經營方式應非瞭然，故其所證，尚難據為被
    告有利之認定。
  (二)又被告辯稱：釣魚場所在偏僻，沒有很多人玩電玩等語（詳本院九十一年九月九
    日審理筆錄）。但參酌查扣之金額高達四千二百元均為被告所有，並佐以每人平
    均可玩一、二十元等情，業據被告自承自卷，若以二十元計算，則有二百十人打
    玩，再以被告經營十三天計算，則每天超過十六人打玩，人數不少，顯見被告所
    辯，應非事實。
  (三)另被告復辯稱：不懂電玩，故未索取鑰匙，致無法取出硬幣，亦無法開分打玩等
    語。惟被告若單純提供硬幣供人打玩，則被告除無法取出機臺內之硬幣外，且須
    時常準備硬幣供人打玩，不僅金錢無法利用，且須負擔客人取得硬幣後據為己有
    之風險，被告經營釣魚場，須精打細算方能營利，對此百害無利之行為，豈能繼
    續，在防止風險、降低準備硬幣之勞累下，若被告單純提供機具供人免費打玩，
    應會打製鑰匙，並改用開分方式，實無放任硬幣無法利用、損失風險擴大之餘地
    。是被告上開辯詞，尚難採信。
  (四)綜上，被告所辯，應不可採。此外復有電子遊戲機具「金象王」一臺、「滿貫大
    亨」一臺、「金蘋果連線」二臺（含ＩＣ板四塊）及機具內之現金四千二百元扣
    案足憑，顯見被告確有經營電子機具之事實，是本件事證明確，被告犯行堪以認
  定。
二、按電子遊戲場業管理條例第四條第一項前段規定「本條例所稱電子遊戲機，指利
    用電、電子、電腦、機械或其他類似方式操縱，以產生或顯示聲光、影像、圖案
    、動作之遊戲機具」，故上開營業中之機台，自屬電子遊戲機無訛。次按所謂「
    經營電子遊戲場業」，並不以專營或主要營業為設置電子遊戲機，經不特定人娛
    樂之營利事業為限，業經主管機關經濟部於八十九年九月十九日以經（八九）商
    字第八九二一八一五八號函釋明確，應以被告是否有經營此事業為準，縱被告所
    營事業雖非主要或專營電子遊戲機，仍有同條例之適用。次按電子遊戲場業管理
    條例第十五條規定之立法意旨係為健全電子遊戲場之營業秩序，明定任何人未依
    該條例規定辦理電子遊戲場業之營利事業登記者，不得經營電子遊戲場業，是以
    騎樓、走道、寺廟、補習班等場所，自不得設置電子遊戲機營業，此亦有經濟部
    八十九年三月七日經（八九）商字第八九○○五五二一號函釋一紙在卷可參。至
    電子遊戲場業管理條例雖係商業登記法之特別法，該條例未規定者，依商業登記
    法之規定，該條例第一條第二項固定有明文，惟一般未辦商業登記而開業，僅得
    連續處罰罰鍰，已無刑事處罰（八十八年十二月二十九日修正公佈），與本條例
    未辦電子遊戲場業登記須刑事處罰不同，立法上顯然欲以刑事罰管制電子遊戲場
    業，本條例第十五條所謂未依本條例規定辦理營利事業登記者，不得經營電子遊
    戲場業，當然包括符合要件，尚未登記即營業者及不符合要件，無從辦理登記而
    營業者，不能以行為人不具該條例之要件，謂其毋庸辦理登記，而不得予以刑事
    處罰。另商業登記法第四條第一項雖規定小規模商業免辦登記，惟電子遊戲場業
    並非中央主管機關經濟部所定之小規模商業，自不得以其電子遊戲之規模大小或
    營業額多少，謂其為免辦登記之商業。核被告甲○○所為，係違反電子遊戲場業
    管理條例第十五條之未依電子遊戲場業管理條例規定辦理營利事業登記者，不得
    經營電子遊戲場業之規定，其違反同條例第十五條之規定，應依同條例第二十二
    條之規定處斷。被告未經許可於同址經營電子遊戲場之行為，係基於同一之經營
    電子遊戲場為業務之犯意，而反覆所為之行為，乃實質上一罪，應僅論以一罪。
    爰審酌被告為圖謀小利，未向主管機關申請營利事業登記，即擅自經營電子遊戲
    場業，惟念其未有前科紀錄，有臺灣高雄地方法院檢察署刑案資料查註紀錄表及
    臺灣高等法院被告全國前案紀錄表各一份在卷可參，素行尚稱良好，陳列之機台
    數量非鉅，且時間不長，尚查無有何重大之獲利情事，所犯情節自屬輕微等一切
    情狀，量處如主文所示之刑，並諭知易科罰金之折算標準，以資懲儆。至扣案之
    電子遊戲機具「金象王」一臺、「滿貫大亨」一臺、「金蘋果連線」二臺（含Ｉ
    Ｃ板四塊）及機具內之現金四千二百元，係被告所有，且分別是被告供犯罪所用
    及所得之物，業經被告供明在卷可按，應依刑法第三十八條第一項第二款、第三
    款規定併予宣告沒收。
據上論斷，應依刑事訴訟法第四百五十二條、第二百九十九條第一項前段，電子遊戲
場業管理條例第二十二條，刑法第十一條前段、第四十一條第一項、第三十八條第一
項第二款、第三款，罰金罰鍰提高標準條例第二條，判決如主文。
中      華      民      國      九十一      年      九    月    二十三  日
                                  臺灣高雄地方法院刑事第一庭
                                      法  官  方  百  正
右正本證明與原本無異。
如不服本判決，應於判決送達後十日內，向本院提出上訴狀。
書記官  張  金  蘭
中    華    民    國      九十一      年      九      月      二十三    日
